【裁判字號】    88,交易,300
【裁判日期】    890530
【裁判案由】    公共危險等
【裁判全文】
臺灣士林地方法院刑事判決                        八十八年度交易字第三號
    公  訴  人  臺灣士林地方法院檢察署檢察官
    被      告  甲○○
右列被告因公共危險等案件，經檢察官提起公訴 (八十八年度偵字第一０四八七號)
，本院判決如左：
    主  文
甲○○服用酒類，不能安全駕駛動力交通工具而駕駛，處拘役拾日，如易科罰金，
以佰元折算壹日；又因過失傷害人，處有期徒刑伍月，如易科罰金以佰元折算壹
日。
    事  實
一、甲○○於民國八十八年九月十九日晚間，與友人在台北市○○○○路友人處聚餐
    ，席間並服用啤酒，於呼氣酒精濃度已達每公升０．五五毫克（血液中酒精濃度
    一一０．二ＭＧ／ＤＬ），超過客觀生活經驗上不能安全駕駛動力交通工具酒醉
    的程度，仍於翌日（即九月二十日）清晨五時許，駕駛ＡＪ─三二三三號自小客
    車由木柵往汐止方向行駛，於同日清晨六時十分許，行經台北縣汐止市○○路○
    段二一六巷前一百公尺處時，本應注意汽車在雙向二車道行駛時，應在遵行車道
    內行駛，及應注意車前狀況，隨時採取必要之安全措施，以避免發生危險，而當
    時天候雖下雨，但有晨光，路面濕潤無缺陷，視距良好，按當時情形並無不能注
    意之情事，詎竟因酒醉後駕駛上開自小客車，且低頭看錶未注意車前狀況，貿然
    前行，致駛進對向車道，撞擊適騎乘ＡＫＺ─八八一號機車之乙○○，至黃萬德
    人車倒地，而受有左橈尺骨骨折、左股股骨折、急性腎衰竭、左下肢腔腔症候群
    、左下肢傷口感染、左股骨骨髓炎等傷害。
二、案經被害人乙○○訴由台北縣警察局汐止分局報告台灣士林地方法院檢察署檢察
    官偵查起訴。
    理  由
一、不能安全駕駛動力交通工具而駕駛部分：
    右揭被告於飲酒後，血液中酒精濃度已達一一０．二ＭＧ／ＤＬ，仍駕駛上開自
    小客車部分之事實，業據被告於警訊、偵查及本院自白不諱，並有長庚紀念醫院
    基隆分院八十九年二月十九日函及附件可稽。而血液中酒精濃度達一一０ＭＧ／
    ＤＬ，相當於呼氣中酒精濃度０．五五ＭＧ／Ｌ（即每公升０．五五毫克）一情
    ，亦有身體酒精濃度與肇事率之關係表一份可稽，堪認被告確有服用酒類至呼氣
    酒精濃度已達每公升０．五五毫克仍駕駛動力交通工具之舉無訛。此外，復有法
    務部八十八年五月十七日法八八規決字第０一九二一九號函及行政院國軍退除役
    官兵輔導委員會台北榮民總醫院八十八年八月五日八八北總內字第二六八六八號
    函可稽，堪認被告此部分之自白與事實一致，足以採信。另雖被告經警察酒精測
    試其呼氣中酒精濃度每公升０．二九毫克，此有酒精測試表一紙可參，然查被告
    酒精測試時間為十時四分，距駕車肇事之六時十分，已近四小時，斯時其呼氣中
    酒精濃度當已減弱，是其肇事當時呼氣中之酒精濃度當如長庚紀念醫院所測之值
    。
二、過失傷害部分
    (一)訊之被告就飲酒達血液酒精濃度一一０．二ＭＧ／ＤＬ，仍駕車上路，且因低
      頭看時間，不慎駕入對向車道，並與告訴人黃萬德發生車禍，告訴人並因而受
      傷等情不諱。並據告訴人於警訊及偵審中指訴綦詳，且有道路交通事故調查報
      告表、長庚紀念醫院基隆分院八十九年二月十九日函及附件暨八十九年四月二
      十四日之函、現場照片及長庚紀念醫院診斷證明書三紙在卷可稽。
 (二)次按飲酒後其吐氣所含酒精成份超過每公升○‧二五毫克以上者，不得駕車；
      汽車行駛時，駕駛人應注意車前狀況，並隨時採取必要之安全措施；又汽車在
      雙向二車道行駛時，應在遵行車道內行駛，及應注意車前狀況，隨時採取必要
      之安全措施，以避免發生危險，而當，此道路交通安全規則第一百十四條第二
      款、第九十四條第三項、第九十七條第一款分別定有明文。被告駕車依法即負
      有前開注意義務，其應在在遵行車道內行駛，並隨時注意其車前各人、車動態
      ，以避免發生危險，況事發當時天候雖下雨，但有晨光，路面濕潤無缺陷，視
      距良好，是按當時情形被告自無不能注意之情事，詎其竟未遵行車道行駛，且
      疏未注意車前狀況，致未見在其前方自對向騎乘機車而來之告訴人而冒然趨車
      前進致生本件車禍，其有過失至明。告訴人因此次車禍受有如事實欄所述之傷
      害，被告之過失與告訴人所受傷害間顯有相當因果關係，被告自應負過失傷害
      罪責。
三、綜據上述，被告上二犯行均堪認定。本件事證明確，應依法論科。
四、核被告服用酒類，呼氣酒精濃度已達每公升０．五五毫克以上，仍駕駛自小客部
    分，係犯刑法第一百八十五條之三的公共危險罪。其駕駛時應注意且能注意而不
    注意而肇事，致人受傷部分，係犯同法第二百八十四條第一項前段之過失傷害罪
    。被告為汽車駕駛人，酒醉駕車，因而致人受傷，依法應負刑事責任，應依道路
    交通管理處罰條例第八十六條第一項規定加重其刑。被告所犯上開二罪間，犯意
    各別，構成要件互異，應分論併罰。爰審酌被告呼氣酒精之濃度、罔顧道路交通
    安全無照及酒醉駕車肇事之過失程度、告訴人左腿所受之傷害，雖未達機能完全
    喪失之重傷程度，然依卷附長庚醫院八十九年四月二十四日函，可悉其左大腿功
    能部分喪失，小腿肌肉已壞死，膝功能嚴重受損，喪失部分功能，左足踝功能永
    久喪失，治癒之可能性不大，將來膝部運動（彎曲）受限，蹲坐均受影響，小腿
    萎縮無力，嚴重跛行，足踝無運動功能，左足部無感覺，易致受傷而感染，是被
    害人之傷勢至為嚴重、被告肇事迄今僅賠償告訴人新台幣十八萬餘，餘損害尚未
    賠償及被告犯罪後之態度等一切情狀，分別量處如主文所示之刑，並均諭知易科
    罰金之折算標準。
五、據上論斷，應依刑事訴訟法第二百九十九條第一項前段，道路交通管理處罰條例
    第八十六條第一項，刑法第一百八十五條之三、第二百八十四條第一項前段、第
    四十一條，罰金罰鍰提高標準條例第一條前段、第二條，判決如主文。
本案經檢察官李學玨到庭執行職務。
中        華        民        國    八十九    年    五    月    三十    日
                                        臺灣士林地方法院刑事第四庭
                                                法  官
右正本證明與原本無異。
如不服本判決，應於判決送達後十日內，向本院提出上訴狀。
附錄法條：
刑法第一百八十五條之三、第二百八十四條第一項前段


司法院資訊處製作；財團法人民間司法改革基金會備份。
